【裁判字號】    99,抗,1673
【裁判日期】    991130
【裁判案由】    履行契約等
【裁判全文】
臺灣高等法院民事裁定                  99年度抗字第1673號
抗  告  人  黃致誠
上列抗告人因與相對人玫瑰共和國際事業有限公司間假扣押事件
，對於中華民國99年10月8日臺灣士林地方法院99年度全字第51
號所為裁定提起抗告，本院裁定如下：
    主  文
抗告駁回。
抗告費用由抗告人負擔。
    理  由
一、按假扣押之聲請，由本案管轄法院或假扣押標的所在地之地
    方法院管。訴訟之全部或一部，法院認為無管轄權者，依原
    告聲請或依職權以裁定移送於其管轄法院。民事訴訟法第52
    4條第1項、第28條分別定有明文。
二、抗告人於原法聲請假扣押主張：伊於民國90年6月間，承租
    第三人吳明昌所有臺北市士林區○○○路○段604號1樓及地
    下室建物，加盟相對人玫瑰共和國際事業有限公司，伊耗資
    約新臺幣（下同）700萬元鉅資裝潢及購買設備，開設經營
    「古典玫瑰園士林店」，於95年初，伊因個人因素無法繼續
    經營，乃與相對人簽立租讓合約書（下稱系爭租讓合約書）
    ，將上揭店面之經營權轉讓相對人，依系爭租讓合約書第1
    條1-3約定，相對人以支付伊18萬元為第一次款，餘額以每
    月3萬5,000元為租讓費用，期間五年，相對人以票載發票日
    每月15日之支票支付伊，詎相對人受讓經營權後，僅支付第
    一次款18萬元及至98年5月15日之各期款3萬5,000元，其後
    各期即未付分文，相對人自98年6月至100年2月，應再給付
    伊21期共計73萬5,000元。經伊多次催討，相對人亦未否認
    ，惟以其他理由搪塞，加以頃聞相對人之財務狀況不佳，並
    有其他債權人對相對人聲請假扣押在案，顯見相對人確有日
    後不能強制執行或甚難強制執行之虞，為此聲請對相對人之
    財產於73萬5,000元之範圍內予假扣押云云。原法院以無管
    轄權裁定移送台灣台中地方法院。抗告人不服提起抗告。
三、經查：本件本案訴訟部分於原法院起訴，業經裁定移送台灣
    台中地方法院，抗告人不服提起抗告，經本院駁回抗告在案
    ，有本院99年度抗字第1708號裁定可稽。原法院已非本案管
    轄法院，抗告人堅稱原法院為本案管轄法院即非有據，而抗
    告人並未釋明假扣押標的所在地係原法院轄區，揆諸前開說
    明，原法院自非假扣押之管轄法院，原審將抗告人之假扣押
    聲請裁定移送台灣台中地方法院，並無不合，抗告意旨指摘
    原裁定不當，求予廢棄，為無理由。
四、據上論結，本件抗告為無理由，爰裁定如主文。
中    華    民    國    99    年    11    月    30    日
                    民事第十三庭
                        審判長法  官  林金村
                              法  官  陳秀貞
                              法  官  周祖民
正本係照原本作成。
不得再抗告。
中    華    民    國    99    年    11    月    30    日
                              書記官  蕭進忠

司法院資訊處製作；財團法人民間司法改革基金會備份。
